# 请教陈版，关于非独立实体存在的生产车间核算

提问人：yharsenal 时间：2019-10-25 06:30:22
陈版主，我们在实务中碰到这样的问题：ABC 公司是一家特殊行业的公司，甲（ABC 公司股东）与乙（第三方自然人）签订一份合同，约定甲方（非ABC 公司）乙方共同出资，在ABC 公司下建设生产经营场所并使用了相关特殊行业资质，生产的产品直接外销，对外仍然沿用 ABC 公司的名字，但是内部独立核算。合作期限为无限期，双方一致同意方可解除本合同。合同的主要条款如下：甲乙双方共同经营、共担风险、共负盈亏，以出资比例作为依据，平均分配；合作债务先以合作财产偿还，合作财产不足以清偿时，以出资比例为依据，平均承担；重大事项由甲乙双方共同决策；由乙方担任负责合作经营的日常事宜，内部管理事宜及生产经营由乙方组建，独立自主经营；任何一方如退出经营需提前一年告知对方并经对方同意。
现在企业的核算是将全部资产负债计入了 ABC 公司的报表。请问陈版主，我们应该将这项经济行为定义为共同经营的生产车间呢（ABC公司在合作中提供了相关资质、土地以及合作项目款）还是认为被自然然乙控制的生产车间（参照企业合并中控制的概念 “一个企业能够决定另一个企业的财务和经营政策”），然后将相关资产负债全部剥离出报表。

回答人：chenyiwei
这种情况首先要判断该车间是否属于《企业会计准则第 33 号——合并财务报表（ 2014 年修订）》中的 “单独主体”。根据该准则第二十条规定：
投资方通常应当对是否控制被投资方整体进行判断。但极个别情况下，有确凿证据表明同时满足下列条件并且符合相关法律法规规定的，投资方应当将被投资方的一部分（以下简称 “该部分”）视为被投资方可分割的部分（单独主体），进而判断是否控制该部分（单独主体）。
（一）该部分的资产是偿付该部分负债或该部分其他权益的唯一来源，不能用于偿还该部分以外的被投资方的其他负债；
（二）除与该部分相关的各方外，其他方不享有与该部分资产相关的权利，也不享有与该部分资产剩余现金流量相关的权利。
根据主帖所述情况，该车间系在 ABC 公司体内运作，其资产、负债与 ABC公司的其他组成部分之间并无法律认可的防火墙隔离，因此不满足 “单独主体” 的认定条件，其各项资产、负债和损益仍应纳入 ABC 公司报表，合作方也不能单独考虑对其控制权问题。

提问人：yharsenal 时间：2019-10-26 06:30:22
陈老师的意思是全部纳入报表范围内吗，不需要考虑共同经营，要将部分资产也分割出去吗

回答人：chenyiwei
是。全部纳入报表范围内。

提问人：yharsenal 时间：2019-10-28 06:30:22
再追问一下陈老师，那么利润表应该如何操作呢，是不是参照您以前的回帖记录重描述的，所有者权益科目增设一个项目合作方权益（https://bbs. esnai.com/forum.php?mod=viewthread&tid=4995225&highlight=%B9%B2%CD%AC%BE%AD%D3%AA%EF%BC%89%EF%BC%8C%E8%BF%98%E6%98%AF%E8%AF%B4%E9%80%9A%E8%BF%87%E5%85%B6%E4%BB%96%E5%BA%94%E4%BB%98%E6%AC%BE%E6%A0%B8%E7%AE%97%E7%9B%B8%E5%85%B3%E5%88%86%E7%BA%A2%E4%BB%A5%E5%8F%8A%E6%8A%95%E8%B5%84%E6%AC%BE

回答人：chenyiwei
基本类似于该思路。但实务中合作方权益多数是负债，相应地归属于合作方的收益应计入成本费用。